【裁判字號】    99,交易,31
【裁判日期】    990531
【裁判案由】    公共危險
【裁判全文】
臺灣臺東地方法院刑事判決              99年度交易字第31號
公  訴  人  臺灣臺東地方法院檢察署檢察官
被      告  甲○○
上列被告因公共危險案件，經檢察官提起公訴（99年度偵字第74
6號），本院依簡式審判程序審理判決如下：
    主    文
甲○○服用酒類，不能安全駕駛動力交通工具而駕駛，累犯，處
有期徒刑陸月，如易科罰金，以新臺幣壹仟元折算壹日。
    犯罪事實
一、甲○○前於民國98年間因酒後駕車公共危險案件，經本院以
    98年度東交簡字第158號判決判處有期徒刑2月確定，甫於98
    年11月25日易服社會勞動執行完畢；復因酒後駕車公共危險
    案件，經本院以98年度東交簡字第223號判決判處有期徒刑3
    月確定（現仍在易服社會勞動期間，尚未執行完畢，不構成
    累犯）。猶不知警惕，於99年2月27日晚間8時許至10時許止
    ，在臺東縣卑南鄉○○村○○路16號富野溫泉休閒會館附近
    飲用啤酒 1瓶後，已達步態不穩、精神混惑不清晰而不能安
    全駕駛動力交通工具之狀態，惟仍騎乘車牌號碼GN2－680號
    重型機車之動力交通工具於道路上行駛欲返回其住處，嗣於
    同日晚間 11時58分，行經臺東縣卑南鄉○○村○○路5號前
    ，不慎自行摔車昏迷跌倒在地而肇事，為人發現報警送醫，
    而甲○○受傷送醫後，經抽血檢驗，測得其血液中所含酒精
    濃度229MG/DL（換算呼氣所含酒精成分1.145MG/L ），始查
    悉上情。
二、案經臺東縣警察局臺東分局報請臺灣臺東地方法院檢察署檢
    察官偵查起訴。
    理    由
壹、程序部分：
    本件被告甲○○所犯係死刑、無期徒刑或最輕本刑為三年以
    上有期徒刑或高等法院管轄第一審案件以外之罪，其於準備
    程序期日就被訴事實為有罪之陳述，經本院告知簡式審判程
    序之旨，並聽取公訴人及被告之意見後，經合議庭裁定由受
    命法官獨任進行簡式審判程序，是依刑事訴訟法第273條之2
    規定，本件之證據調查，不受同法第159條第1項、第161 條
    之2、第161條之3、第163條之1及第164條至第170條規定之
    限制，合先敘明。
貳、實體部分：
一、訊據被告甲○○對於上開事實坦承不諱（見本院卷第15頁反
    面、第21頁反面），並有臺東縣警察局道路交通事故當事人
    酒精測定紀錄表、道路交通事故調查報告表（一）（二）、
    道路交通事故現場圖、臺東縣警察局舉發違反道路交通管理
    事件通知單、馬偕紀念醫院臺東分院診斷證明書及現場照片
    12幀在卷可稽（見警卷第6至18頁）。按刑法第185條之 3規
    定之「服用酒類不能安全駕駛動力交通工具而駕駛」罪，係
    抽象危險犯，並不以發生具體危險為必要，亦即所謂酒醉狀
    態，僅須一般評價程度達於對車輛駕駛行為失其必要之注意
    力或判斷力之虞，即為已足，至實際上對駕駛行為發生具體
    危險與否，則非所問。又參考德國、美國之認定標準，對於
    酒精濃度呼氣已達每公升0.55毫克或血液濃度達百分之0.11
    以上，肇事率為一般正常人之10倍，實已達「不能安全駕車
    」之標準，此業經法務部於88年5月18日以88法檢字第00166
    9號函告週知 。而就醫學文獻所知，酒精對人體造成之影響
    ，於呼氣酒精濃度達每公升0.25毫克即會輕度中毒，造成輕
    度協調功能降低；呼氣酒精濃度達每公升 0.5毫克時屬輕到
    中度中毒症狀，出現反應較慢、感覺減低、影響駕駛之狀況
    ；當呼氣酒精濃度達每公升0.75毫克時，將造成思考與個性
    行為改變等症狀；當呼氣酒精濃度達到每公升 1.0毫克時，
    將造成中度中毒，而有步態不穩、噁心嘔吐、精神混惑不清
    晰等症狀，達到每公升 1.5毫克時，則為中到重度中毒，將
    有說話不清楚、感覺喪失、視力模糊等症狀；達到每公升2.
    0毫克時，則為重度中毒 ，出現體溫與血糖均降低，肌肉控
    制差，甚至會導致癲癇發作等情況 ；達到每公升3.5毫克時
    ，則已經神智不清，反射減低，甚至呼吸抑制，而可能致命
    ，此復經行政院國軍退除役官兵輔導委員會臺北榮民總醫院
    88年8月5日（88）北總內字第 26868號函闡釋綦詳。是本件
    被告之呼氣酒精濃度值達每公升 1.145毫克，則依上揭說明
    ，其斯時應已達到服用酒類後不能安全駕駛動力交通工具之
    狀態無疑。依上開各情，足認被告之任意性自白與事實相符
    ，本件事證明確，其犯行堪以認定。
二、核被告所為，係犯刑法第185條之3服用酒類不能安全駕駛動
    力交通工具而駕駛罪。查被告前因公共危險案件，經本院以
    98年度東交簡字第158號判處有期徒刑2月確定，於98年11月
    25日易服社會勞動執行完畢，有臺灣高等法院被告前案紀錄
    表在卷可考，其受有期徒刑執行完畢後， 5年以內故意再犯
    本件有期徒刑以上之罪，為累犯，應依法加重其刑。爰審酌
    被告先前2度因酒後駕車公共危險案件，先後法院判處有期
    徒刑2月及3月確定，前者並已執行完畢，有臺灣高等法院被
    告前案紀錄表存卷可稽，足見被告歷經數次刑之宣告及處罰
    ，猶未能記取教訓，且被告明知酒精成分對人之意識能力具
    有不良影響，酒後駕車對一般往來之公眾及駕駛人自身皆具
    有高度危險性，猶騎車上路，心存僥倖，缺乏尊重其他用路
    人生命、財產安全之觀念，其所為實不足取，惟其犯罪坦承
    犯行，態度尚佳，兼衡酌被告高職畢業之智識程度，現無業
    ，尚有父母待養之經濟、家庭狀況及檢察官對科刑範圍之意
    見等，量處如主文所示之刑，並諭知易科罰金之折算標準，
    以資儆懲。
據上論斷，應依刑事訴訟法第273條之1第1項、第299條第 1項前
段，刑法第185條之3、第47條第1項、第41條第1項前段，刑法施
行法第1條之1第1項，判決如主文。
本案經檢察官乙○○到庭執行職務。
中    華    民    國     99    年    5    月    31    日
                  交通法庭  法  官       蔡慧雯
以上正本證明與原本無異。
如不服本判決應於收受送達後10日內向本院提出上訴書狀，並應
敘述具體理由；其未敘述上訴理由者，應於上訴期間屆滿後20日
內向本院補提理由書（均須按他造當事人之人數附繕本）。「切
勿逕送上級法院」。告訴人或被害人對於本判決如有不服，請書
具不服之理由狀，請求檢察官上訴者，其上訴期間之計算係以檢
察官收受判決正本之日期為準。
                           書記官       洪幸如
中    華    民    國    99    年    5     月    31    日
附錄本案論罪科刑法條全文
中華民國刑法第185條之3：
服用毒品、麻醉藥品、酒類或其他相類之物，不能安全駕駛動力
交通工具而駕駛者，處1年以下有期徒刑、拘役或科或併科15萬
元以下罰金。

司法院資訊處製作；財團法人民間司法改革基金會備份。
